臺灣板橋地方法院刑事判決　　　　　　 93年度簡上字第641號
上訴人　即
被　　　告　丁○○
上列上訴人因傷害案件，不服本院93年度簡字第4293號中華民國
93年9 月20日第一審判決（聲請案號：93年度偵字第13022 號）
，提起上訴，本院管轄之第二審合議庭判決如下：
    主  文
上訴駁回。
    事  實
一、丁○○於民國93年3 月13日上午10時30分許，在臺北縣新莊
    市○○路377 巷16號博登藥局購物時，因與藥局之店長林秀
    惠發生爭吵，適藥局之店員甲○○在旁勸解，詎丁○○竟基
    於傷害之犯意，在上揭藥局內靠近門口附近，以右手徒手毆
    打甲○○之左臉部，致甲○○向後跌倒在地而受有左臉部挫
    傷、左側臀部挫傷等傷害。丁○○見甲○○倒地後即迅速離
    店，甲○○心有不甘而起身追出上開藥局前之巷子中；適遇
    員警乙○○等二人騎乘機車巡邏行經該處，見甲○○追趕丁○○，即將丁○○攔下，待甲○○追近之時，丁○○又另行
    基於侮辱甲○○之犯意，在上開巷口之公共場所，當甲○○
    及乙○○等人之面，以：「妳是混哪個幫派的！像賺吃女人
    （台語發音，意指妓女）一樣！」等足以貶損他人名譽之言
    語，公然侮辱甲○○。
二、案經甲○○訴由台北縣政府警察局新莊分局報請臺灣板橋地
    方法院檢察署檢察官聲請簡易判決處刑。
    理  由
一、被告之辯解：訊據被告丁○○矢口否認有傷害及公然侮辱甲○○之犯行，並辯稱：其本人在93年3 月13日上午10時30分
    許至臺北縣新莊市○○路377 巷16號博登藥局（下稱博登藥
    局）購物時，櫃檯小姐的服務態度很差，其本人忿而離去時
    ，告訴人甲○○趨前向其本人走來，其本人以為甲○○是要
    來向其本人道歉，不料甲○○好像絆到東西跌倒，其本人本
    欲出手相扶，又考慮到男女授受不親，怕被誤會，所以才沒
    有去扶甲○○，嗣後其本人就離開博登藥局，甲○○也追出
    來，後來其本人被警察乙○○攔下來，其本人並沒有出言辱
    罵甲○○云云。
二、認定犯罪事實所憑之證據及理由：
（一）就被告傷害告訴人甲○○部分：業據告訴人於警詢中指訴
      ：被告於93年3 月13日上午10時30分許在博登藥局內購買
      康貝特，因找換零錢之細故與店長發生爭執，其本人當時
      在一旁勸解，被告態度仍然不佳，其本人欲走向門口找警
      衛時，被告竟於門口處直接以拳頭朝其本人額頭毆擊，並
      致其本人跌倒撞到店內的架子，受有傷害等語，甚為明確
      ；而告訴人所受傷害為左臉部挫傷、左側臀部挫傷，與其
      前揭指訴之情節相符合一節，亦有新泰綜合醫院診斷證明
      書一紙在卷可證。再觀諸案發當時博登藥局監視器所拍攝
      之定格畫面（見本院卷第49至56頁），被告於博登藥局門
      口處確有先伸手對向告訴人（見本院卷第51、52頁畫面，
      錄影時間為10時39分51秒），告訴人隨即後仰跌倒在地（
      見本院卷第52、53頁畫面，錄影時間分別為10時39分51秒
      、53秒），被告並立刻跑步離開博登藥局（見本院卷第52
      至55頁畫面，錄影時間為10時39分53秒）等情，甚為明顯
      ；此與被告前揭所辯係告訴人自己跌倒後其本人才伸手出
      想去扶告訴人云云，前後順序完全不同；況且，果若告訴
      人係自行跌倒，被告出於善意加以扶助，縱被告因顧慮男
      ，甚且經告訴人一路追趕不止，直至警員攔下始停住。因
      此可見被告前開所辯不足採信，其確有傷害告訴人之事實
      ，堪予認定。
（二）就被告公然侮辱甲○○部分：業據告訴人於警詢中指稱：
      被告丁○○打其本人跑離博登藥局後，其本人就追出去，
      剛好有二位巡邏員警經過，被告當著警察的面向其本人說
      ：「你是混那個幫派的，像賺吃的女子（台語發音，意指
      妓女）」等語明確。核與證人即警員王吉庭於偵查中證稱
      ：其本人是在臺北縣新莊市○○路377 巷口處，當時被告
      剛好走到巷口，其本人見被告在跑，一個女生（即告訴人
      ）在追，其本人就騎著機車攔下被告，告訴人就跑上前來
      說被告打她，其本人就詢問告訴人傷害之情形，被告就罵
      告訴人「妳是混哪個幫派的！像賺吃女人（台語發音，意
      指妓女）一樣！」等語相符。是被告空言否認犯罪，委無
      足採，其有上揭公然侮辱甲○○之犯行實堪予認定。
（三）證人戊○○、丙○○證言不足採信之理由：
      １證人戊○○於本院審理時結證稱：案發當天其本人與朋
        友約在輔大，因時間未到就持咒在臺北縣新莊市○○路
        37 7巷口附近走來走去，其本人看到被告時被告已經被
        警察攔下，他們是在巷子裡，其本人是在巷子外，一直
        持咒走來走去，其本人並沒有一直盯著被告等人看，因
        為其本人是喇嘛教的導師，所以不願意插手管這種事情
        ，其本人沒有聽到被告罵告訴人云云，縱認屬實，惟證
        人戊○○既證稱其本人未始終見聞被告、告訴人及員警
        等人之行動，而係於案發巷子外一邊持咒一邊走來走去
        時偶爾看到而已，是就被告是否有公然侮辱告訴人之情
        節，根本無從確認，從而，其前開證言縱屬實在，亦尚
        不足作為有利被告之認定。
      ２證人丙○○於本院審理時固結證稱：案發當日上午約11
        時至12時，其本人行經博登藥局門外，透過玻璃看到被
        告走出來，後面跟著一位小姐走出來，踩到東西摔倒，
        被告想扶而沒有扶到，沒有看到被告毆打告訴人，被告
        出來時有經過其本人身邊，距離約二台尺左右，被告並
        沒有和其本人打照面，也不知道其本人在外面，其本人
        和被告天天都見面，案發隔天其本人就有跟被告說這件
        事，被告當天沒有什麼裝扮，沒有帶包包，有戴帽子，
        其本人則身穿黑色的皮衣、黑色的長褲及頭戴一頂白色
        的帽子，上有「客家」二字云云，惟查：本件案發時間
        為上午10時30分許，被告於案發當時則係背著橘色的背
        包，且被告跑出藥局時，並未經過任何人之身邊，案發
        當時藥局外僅有一身著白色上衣、深色長褲且未戴帽子
        之行人等情，有前揭博登藥局監視器所拍攝之定格畫面
        附卷可按（見本院卷第49至56頁），甚為明確。此與證
        人丙○○前揭所證其本人在案發當日11時至12時許，穿
        著黑色皮衣、戴白色帽子行經博登藥局，見被告並沒有
        帶包包等情節全然不符。況且，果若依證人丙○○所言
        其本人於案發隔日已將其本人所見情事告知被告，被告
        竟不於檢、警調查中聲請傳訊證人丙○○作證，亦與常
        情有違，是證人丙○○前揭證言顯係臨訟迴護被告之詞
        ，無從採信。
（四）綜上調查，足見本件事證明確，被告犯行堪予認定。
四、核被告丁○○所為，係犯刑法第277 條第1 項之普通傷害罪
    及同法第309 第1 項之公然侮辱罪，被告所犯上開二罪，犯
    意各別，行為互殊，應分論併罰。原審因而適用上開法條及
    刑法第41條第1 項前段、第51條第6 款，罰金罰鍰提高標準
    條例第1 條前段、第2 條之規定，分別量處被告拘役40 日
    、20日，應執行拘役50日，並諭知易科罰金之折算標準之理
    由，經核認事用法，均無不合，量刑亦稱妥適，應予維持。
    被告提起上訴否認犯罪，指摘原判決不當，為無理由，應予
    駁回。
據上論斷，應依刑事訴訟法第455 條之1 第1 項、第3 項、第36
8 條，判決如主文。
本案經檢察官陳孟黎到庭執行職務。
中　　華　　民　　國　　94　　年　　2 　　月　　24　　日
                  刑事第五庭審判長法　官  陳坤地
                                  法  官  潘長生
                                  法  官  許映鈞
本判決不得上訴。
                                  書記官　呂苗澂
中　　華　　民　　國　　94　　年　　2 　　月　　24　　日
附錄本案論罪科刑法條
中華民國刑法第277條
傷害人之身體或健康者，處3 年以下有期徒刑、拘役或1 千元以
下罰金。
犯前項之罪因而致人於死者，處無期徒刑或7 年以上有期徒刑；
致重傷者，處3年以上10年以下有期徒刑。
中華民國刑法第309條
公然侮辱人者，處拘役或3百元以下罰金。
以強暴犯前項之罪者，處1 年以下有期徒刑、拘役或5 百元以下
罰金。
